【裁判字號】    95,交抗,500
【裁判日期】    950626
【裁判案由】    違反道路交通管理處罰條例
【裁判全文】
臺灣高等法院交通事件裁定             95年度交抗字第500號
抗  告  人
即受處分人  甲○○
上列抗告人因違反道路交通管理處罰條例案件，不服臺灣板橋地
方法院中華民國95年5 月18日95年度交聲字第505 號裁定，提起
抗告，本院裁定如下：
    主  文
抗告駁回。
    理  由
一、本件抗告意旨略以：
(一)抗告人從來就說有停於案發地點，也是抗告人認為是合法停
    車位置就是有畫白線，停管處函文說該白線非其單位畫設，
    但白線存在於現場是事實。
(二)停管處權責單位說：前揭路段係95年1 月實施機車禁停人行
    道及騎樓之管制措施，執行單位交通隊說：是94年1 月14日
    ，而原裁定卻稱抗告人所指時間有誤會，究何日期才正確？
(三)抗告人曾數次向交通隊提出口頭申訴，交通隊94年12月13日
    00000000000 函文所附照片非現場標誌照片，抗告人再申訴
    後始於95年2 月8 日以00000000000 函再補部分停車標誌照
    片，但這並非主因。從民權西路右轉往臺北車站方向，承德
    路沿途數十支禁停標誌，沿途機車照停，尤其建成派出所門
    口更有一支專設（用標誌專用管豎立支禁停標誌），其騎樓
    下也停滿機車，沿途大環境顯示就是可停機車，因此原因使
    抗告人確認騎樓畫有白線可停車，基於信賴而停車，抗告人
    亦有檢送光碟相片十數張，以茲佐證。
(四)標誌的形與體及安裝位置均有問題，豈可放任一錯再錯。抗
    告人口頭申訴、聲明異議，都提出這個問題。三角形、圓形
    ，長方形其形狀不同，在交通標誌上定義也不同，學習及教
    育過程禁制標誌是圓形，警告標誌是三角形，若用其它形狀
    會影響判斷。安裝位置應設置於路口標誌面與駕駛人形成對
    面，顯而易見，如果是華陰街到長安西路間絕非目前裝置八
    號、二十號或……等，勿論南、北向應該是於與主線道交叉
    之路口豎立，更不該形狀不同又裝於路燈登桿，這種任意而
    為若不責成事權單位改善，則社會及環境等亂象，應該由司
    法單位負責。
二、本院查：
(一)按汽車駕駛人停車時，在設有禁止停車標誌、標線之處所停
    車者，處新臺幣六百元以上一千二百元以下罰鍰；又違規停
    車而駕駛人不在場者，得對汽車所有人逕行舉發處罰，此於
    道路交通管理處罰條例第56條第1 項第4 款、第7 條之2 第
    1 項第3 款分別規定綦詳。
(二)抗告人即受處分人甲○○於民國94年11月27日15時21分許，
    因將所有之車牌號碼LU3－161號重型機車停在設有禁止停車
    標誌之處所（即承德路1 段18號前）之違規事實，為臺北市
    政府警察局交通警察大隊直屬第二分隊執勤員警依法附採證
    照片逕行掣單舉發，嗣並經原處分機關依道路交通管理處罰
    條例第56條第1 項第4 款規定，裁處罰鍰新臺幣（下同）六
    百元等，有臺北市政府警察局市警交大字第A3L419403 號舉
    發違反道路交通管理事件通知單1 紙、舉發採證照片3 幀及
    交通部公路總局臺北區監理所蘆洲監理站95年3 月23日北監
    蘆字第裁46-A3L419403號裁決書在卷可稽。
(三)抗告人固以前詞置辯，惟查：
  (1)抗告人於94年11月27日15時21分許，在臺北市○○路○ 段18
    號前停車之事實，為抗告人所自承，而依上揭舉發採證照片
    3 幀所示（原審卷第23頁），舉發地點之騎樓地面確無畫設
    白線機車格位，至為明顯，抗告人迭稱該處畫有白線云云，
    容與客觀事實有間，難以採信。
  (2)查上開該路段沿線8 號、20號、26號、36號人行道上皆設有
    「騎樓、人行道禁止停車」標誌牌，此有現場位置圖及禁止
    停車標誌照片等在卷足證（原審卷第22頁）。且該禁止停車
    之標誌所設立位置明顯易見，且係於長形標牌上繪製紅色圓
    形禁制標誌，而於紅色圓形禁制標誌下並有雙箭頭之指示線
    ，且載明「騎樓、人行道」等文字，核與道路交通標誌標線
    號誌設置規則第3 條第1 款、第11條第1 款及第12條第2 款
    之規定相符。依通常人具有之智識及注意能力，均無不能見
    及認識者，是該相關禁製標誌牌面實無抗告人所稱違法設置
    之情，且該禁制標誌之設置處（即20號）亦與抗告人機車停
    放處（18號）相隔甚近，抗告人更無法諉為不知。
  (3)至臺北市○○路○ 段（即華陰街至長安西路間），臺北市政
    府係於何時實施「機車退出騎樓、人行道」管制措施，何時
    辦理宣導使民眾廣為周知，均與抗告人於有禁制標誌處停放
    機車之違規事實無涉。抗告人就前揭路段實施機車禁停人行
    道及騎樓管制措施之時間，以臺北市政府停車管理處與臺北
    市政府交通警察大隊所稱有異，而指摘原裁定不當，並非可
    取。另前揭設有禁制標誌之處所，縱有眾人違規，亦屬警員
    是否均依法舉發之問題，要難因此卸免抗告人違規之責任，
    抗告人以此為辯，亦無所據。
(四)綜上，堪認抗告人確有原處分機關所裁決之違規事實，原審
    認原處分機關依上揭道路交通管理處罰條例第56條第1 項第
    1 款及違反道路交通管理事件統一裁罰基準及處理細則第43
    、44、61條規定，裁處抗告人罰鍰六百元並無不當，而駁回
    抗告人之異議，經核並無違誤。抗告人猶執陳詞指摘原裁定
    不當，為無理由，應予駁回。
三、據上論結，應依道路交通案件處理辦法第26條、刑事訴訟法
    第412 條裁定如主文。
中    華    民    國    95    年    6     月    26    日
                  交通法庭審判長法  官  陳貽男
                                法  官  高明哲
                                法  官  許仕楓
以上正本證明與原本無異。
不得再抗告。
                                書記官  劉貞達
中    華    民    國    95    年    6     月    28    日


司法院資訊處製作；財團法人民間司法改革基金會備份。
